【裁判字號】    97,訴,2346
【裁判日期】    971231
【裁判案由】    毒品危害防制條例
【裁判全文】
臺灣臺北地方法院刑事判決              97年度訴字第2346號
公  訴  人  臺灣臺北地方法院檢察署檢察官
被      告  甲○○
上列被告因違反毒品危害防制條例案件，經檢察官提起公訴（九
十七年度毒偵字第二六一一號），嗣於本院準備程序進行中，被
告就被訴事實為有罪之陳述，經本院合議庭裁定由受命法官獨任
進行簡式審判程序，本院判決如下：
    主    文
甲○○施用第一級毒品，累犯，處有期徒刑捌月。
    犯罪事實
一、甲○○前於民國八十七年間因施用第二級毒品案件，經臺灣
    板橋地方法院依臺灣板橋地方法院檢察署檢察官之聲請，於
    八十七年十一月十二日以八十七年度毒聲字第三一五九號裁
    定送勒戒處所觀察、勒戒，於同日入臺灣臺北看守所附設勒
    戒處所觀察、勒戒，因有繼續施用毒品之傾向，經臺灣板橋
    地方法院依臺灣板橋地方法院檢察署檢察官之聲請，於八十
    七年十二月九日以八十七年度毒聲字第三七三七號裁定令入
    戒治處所施以強制戒治一年，於八十七年十二月十五日入臺
    灣臺北戒治所戒治施以強制戒治，嗣因經評估認無繼續強制
    戒治之必要，經臺灣板橋地方法院依臺灣板橋地方法院檢察
    署檢察官之聲請，於八十八年四月九日以八十八年度毒聲字
    第二二五二號裁定停止戒治，所餘戒治期間交付保護管束，
    而於八十八年六月十一日因停止戒治出所，保護管束原至八
    十八年十二月九日始期滿，經臺灣板橋地方法院依臺灣板橋
    地方法院檢察署檢察官之聲請，於八十八年十月二日以八十
    八年度毒聲字第六一二五號裁定撤銷停止戒治，令入戒治處
    所施以強制戒治，於八十九年一月三十一日入戒治處所施以
    強制戒治，於八十九年七月二十八日執行完畢，並經臺灣板
    橋地方檢察署檢察官於八十九年九月五日以八十九年度戒毒
    偵字第五九六號為不起訴處分確定。復於九十年間因施用第
    二級毒品案件，經本院依臺灣臺北地方法院檢察署檢察官之
    聲請，於九十年九月五日以九十年度毒聲字第一九六五號裁
    定令入戒治處所施以強制戒治一年，於同日入戒治處所施以
    強制戒治，嗣因經評估認無繼續強制戒治之必要，經本院依
    臺灣臺北地方法院檢察署檢察官之聲請，於九十一年六月四
    日以九十一年度毒聲字第一○九八號裁定停止戒治，所餘戒
    治期間交付保護管束，而於九十一年六月十七日因停止戒治
    出所，保護管束原至九十一年九月四日始期滿，經本院依臺
    灣臺北地方法院檢察署檢察官之聲請，於九十一年八月二十
    七日以九十一年度毒聲字第一七○三號裁定撤銷停止戒治，
    令入戒治處所施以強制戒治，於九十二年六月三十日入戒治
    處所施以強制戒治，於九十二年九月十九日執行完畢，並經
    本院於九十一年四月二十三日以九十年度簡字第四二九四號
    判決判處有期徒刑六月，於九十一年五月二十三日確定；又
    於九十年間因犯公共危險案件，經本院於九十二年九月二日
    以九十二年度交訴緝字第一號判決分別判處有期徒刑九月、
    四月，應執行有期徒刑一年，於九十二年十月六日確定；上
    開三罪，經本院於九十二年十一月七日以九十二年度聲字第
    一九○八號裁定應執行有期徒刑一年五月，於九十二年十一
    月二十四日確定，應於九十二年九月二十日接續上開強制戒
    治執行。再於九十年間因施用第一級毒品案件，經本院於九
    十二年九月九日以九十二年度訴字第三六一號判決判處有期
    徒刑一年，於九十二年十月二十三日確定，應於九十四年二
    月二十日接續上開三罪執行。並於九十二年間因犯竊盜、偽
    造文書等罪，經本院於九十三年二月四日以九十二年度易字
    第一九一八號判決分別判處有期徒刑一年六月、三月，應執
    行有期徒刑一年七月，於九十三年三月一日確定，應於九十
    五年二月二十日接續上開施用第一級毒品案件執行，繼經本
    院依中華民國九十六年罪犯減刑條例，於九十六年七月十六
    日以九十六年度聲減字第四○五號裁定將上開施用第一級毒
    品、竊盜、偽造文書等罪分別減為有期徒刑六月、九月、一
    月又十五日，應執行有期徒刑一年三月又十五日確定，於九
    十六年七月十六日因執行完畢出監。
二、詎猶不知悔改，明知海洛因為毒品危害防制條例第二條第二
    項第一款所定之第一級毒品，不得施用，竟基於施用第一級
    毒品海洛因之犯意，於九十七年六月八日某時許，在不詳地
    點，以將海洛因加水稀釋後，使用注射針筒將海洛因注射至
    手臂之血管內之方式，施用第一級毒品海洛因一次。嗣於同
    日下午三時五十分許，經警持本院法官核發之搜索票前往王
    智賢上開住處執行搜索時而被查獲，並扣得其所有注射針筒
    一支（含有微量海洛因殘渣無法磅秤，殘渣與注射針筒無法
    析離）及分裝鏟一支（含有微量海洛因殘渣無法磅秤，殘渣
    與分裝鏟無法析離），始查悉上情。嗣甲○○因於九十六年
    間另犯竊盜及施用第一級毒品案件，經臺灣臺北地方法院檢
    察署檢察官發布通緝在案，於九十七年六月九日下午二時四
    十六分許為警逮捕歸案，經甲○○同意採集其尿液經送請臺
    灣尖端先進生技醫藥股份有限公司檢驗結果，呈鴉片類（嗎
    啡）陽性反應，始知上情。
三、案經臺北市政府警察局文山第一分局報請臺灣臺北地方法院
    檢察署檢察官偵查起訴。
    理    由
一、上開事實，業據被告甲○○於本院審理時坦承不諱，而被告
    於九十七年六月九日為警查獲當時所採之尿液，經送臺灣尖
    端先進生技醫藥股份有限公司以酵素免疫分析法（ＥＩＡ）
    初步檢驗，再以氣相層析質譜儀法（ＧＣ／ＭＳ）確認檢驗
    結果，呈鴉片類（嗎啡）陽性反應，此有臺灣尖端先進生技
    醫藥股份有限公司九十七年六月十六日濫用藥物檢驗報告一
    份在卷可稽，足認被告任意性自白與事實相符，應堪採信。
    查被告於八十七年間因施用第二級毒品案件，經臺灣板橋地
    方法院依臺灣板橋地方法院檢察署檢察官之聲請，於八十七
    年十一月十二日以八十七年度毒聲字第三一五九號裁定送勒
    戒處所觀察、勒戒，於同日入臺灣臺北看守所附設勒戒處所
    觀察、勒戒，因有繼續施用毒品之傾向，經臺灣板橋地方法
    院依臺灣板橋地方法院檢察署檢察官之聲請，於八十七年十
    二月九日以八十七年度毒聲字第三七三七號裁定令入戒治處
    所施以強制戒治一年，於八十七年十二月十五日入臺灣臺北
    戒治所戒治施以強制戒治，嗣因經評估認無繼續強制戒治之
    必要，經臺灣板橋地方法院依臺灣板橋地方法院檢察署檢察
    官之聲請，於八十八年四月九日以八十八年度毒聲字第二二
    五二號裁定停止戒治，所餘戒治期間交付保護管束，而於八
    十八年六月十一日因停止戒治出所，保護管束原至八十八年
    十二月九日始期滿，經臺灣板橋地方法院依臺灣板橋地方法
    院檢察署檢察官之聲請，於八十八年十月二日以八十八年度
    毒聲字第六一二五號裁定撤銷停止戒治，令入戒治處所施以
    強制戒治，於八十九年一月三十一日入戒治處所施以強制戒
    治，於八十九年七月二十八日執行完畢，並經臺灣板橋地方
    檢察署檢察官於八十九年九月五日以八十九年度戒毒偵字第
    五九六號為不起訴處分確定。復於九十年間因施用第二級毒
    品案件，經本院依臺灣臺北地方法院檢察署檢察官之聲請，
    於九十年九月五日以九十年度毒聲字第一九六五號裁定令入
    戒治處所施以強制戒治一年，於同日入戒治處所施以強制戒
    治，嗣因經評估認無繼續強制戒治之必要，經本院依臺灣臺
    北地方法院檢察署檢察官之聲請，於九十一年六月四日以九
    十一年度毒聲字第一○九八號裁定停止戒治，所餘戒治期間
    交付保護管束，而於九十一年六月十七日因停止戒治出所，
    保護管束原至九十一年九月四日始期滿，經本院依臺灣臺北
    地方法院檢察署檢察官之聲請，於九十一年八月二十七日以
    九十一年度毒聲字第一七○三號裁定撤銷停止戒治，令入戒
    治處所施以強制戒治，於九十二年六月三十日入戒治處所施
    以強制戒治，於九十二年九月十九日執行完畢等情，有臺灣
    高等法院被告前案紀錄表一份在卷可按，足認被告於強制戒
    治執行完畢釋放後，五年內再施用毒品。綜上所述，本件事
    證明確，被告犯行堪以認定，應依法論科。
二、按海洛因係屬毒品危害防制條例第二條第二項第一款所規定
    之第一級毒品，不得施用。核被告所為，係違反毒品危害防
    制條例第十條第一項之施用第一級毒品海洛因罪。查被告於
    九十年間因施用第二級毒品案件，經本院於九十一年四月二
    十三日以九十年度簡字第四二九四號判決判處有期徒刑六月
    ，於九十一年五月二十三日確定；復於九十年間因犯公共危
    險案件，經本院於九十二年九月二日以九十二年度交訴緝字
    第一號判決分別判處有期徒刑九月、四月，應執行有期徒刑
    一年，於九十二年十月六日確定；上開三罪，經本院於九十
    二年十一月七日以九十二年度聲字第一九○八號裁定應執行
    有期徒刑一年五月，於九十二年十一月二十四日確定。又於
    九十年間因施用第一級毒品案件，經本院於九十二年九月九
    日以九十二年度訴字第三六一號判決判處有期徒刑一年，於
    九十二年十月二十三日確定，應於九十四年二月二十日接續
    上開三罪執行。再於九十二年間因犯竊盜、偽造文書等罪，
    經本院於九十三年二月四日以九十二年度易字第一九一八號
    判決分別判處有期徒刑一年六月、三月，應執行有期徒刑一
    年七月，於九十三年三月一日確定，應於九十五年二月二十
    日接續上開施用第一級毒品案件執行，繼經本院依中華民國
    九十六年罪犯減刑條例，於九十六年七月十六日以九十六年
    度聲減字第四○五號裁定將上開施用第一級毒品、竊盜、偽
    造文書等罪分別減為有期徒刑六月、九月、一月又十五日，
    應執行有期徒刑一年三月又十五日確定，於九十六年七月十
    六日因執行完畢出監，此有臺灣高等法院被告前案紀錄表一
    份在卷可參，被告受有期徒刑之執行完畢，五年以內故意再
    犯本件最重本刑有期徒刑以上之罪，為累犯，應依刑法第四
    十七條第一項規定，加重本刑至二分之一。爰審酌被告前於
    戒治處所施以強制戒治後，未把握自新機會，又再次施用足
    以導致人體機能發生依賴性、成癮性及抗藥性等障礙之第一
    級毒品海洛因，對個人身心戕害甚鉅，惟念其犯罪後坦承犯
    行，態度良好，兼衡其犯罪之動機、目的、手段、方法、品
    行、智識程度等一切情狀，爰量處如主文所示之刑。
據上論斷，應依刑事訴訟法第二百七十三條之一第一項、第二百
九十九條第一項前段，毒品危害防制條例第十條第一項，刑法第
十一條前段、第四十七條第一項，判決如主文。
本件經檢察官黃兆揚到庭執行職務
中    華    民    國  九十七  年   十二   月  三十一  日
                臺灣臺北地方法院刑事第六庭
                    法      官  雷淑雯
以上正本證明與原本無異。
如不服本判決，應於判決送達後十日內，向本院提出上訴狀。（
應抄附繕本）。
                    書  記  官  胡詩唯
中    華    民    國  九十七  年   十二   月  三十一  日
附錄本案論罪科刑法條全文
毒品危害防制條例第十條：
施用第一級毒品者，處六月以上五年以下有期徒刑。
施用第二級毒品者，處三年以下有期徒刑。


司法院資訊處製作；財團法人民間司法改革基金會備份。
